臺灣高雄地方法院民事裁定              100年度抗字第162號
抗  告  人  邱華男
相  對  人  林兆誼
上列抗告人與相對人間本票裁定事件，抗告人對於中華民國100
年6 月22日本院100 年度司票字第1979號裁定提起抗告，本院裁
定如下：
  主      文
抗告駁回。
抗告程序費用新臺幣壹仟元由抗告人負擔。
  理      由
一、抗告意旨略以：伊積欠相對人之債務新台幣（下同）228,00
    0 元已全部清償完畢，但相對人拒絕返還相關字據及塗銷抵
    押權，嗣後復要求伊給付利息75,000元，伊係迫於無奈始簽
    立系爭本票，為此爰提起本件抗告，請求廢棄原裁定等語。
二、按執票人向本票發票人行使追索權時，得聲請法院裁定後強
    制執行，票據法第123 條定有明文。又本票執票人依票據法
    第123 條規定，聲請法院裁定許可對發票人強制執行，係屬
    非訟事件，此項聲請之裁定及抗告法院之裁定，僅依非訟事
    件程序，以審查強制執行許可與否，並無確定實體上法律關
    係存否之效力，如發票人就票據債務之存否有爭執時，應由
    發票人提起確認之訴，以資解決，最高法院57年臺抗字第76
    號判例亦可資參酌。
三、經查，本件相對人主張其執有抗告人簽發之系爭本票，並免
    除作成拒絕證書，詎於屆期提示時不獲付款，遂依票據法第
    123 條規定，聲請強制執行，嗣經原審就系爭本票裁定准予
    強制執行等節，有系爭本票影本在卷可稽，足認相對人所持
    系爭本票之形式已具備。因本件係屬非訟事件，法院僅就本
    票形式上之要件是否具備予以審查為已足，是以原審依前開
    規定裁定准予強制執行，尚無不合。至抗告人上開主張，核
    屬實體上之爭執，依上開判例意旨，應由抗告人另行起訴以
    資確認，非以抗告程序為之。從而，本件抗告為無理由，應
    予駁回。
四、據上論結，本件抗告為無理由，依非訟事件法第46條、第21
    條第2 項、第24條第1 項，民事訴訟法第495 條之1 第1 項
    、第449 條第1 項、第78條，裁定如主文。
中    華    民    國   100    年    7     月    15    日
              民事第二庭審判長法  官  郭  宜  芳
                              法  官  盧  怡  秀
                              法  官  謝  雨  真
以上正本證明與原本無異。
如不服本裁定應於送達後10日內向本院提出再抗告狀，並繳納再
抗告費新台幣1000元。再為抗告應以適用法規顯有錯誤為理由，
並經本院之許可，該許可以原裁定所涉及之法律見解具有原則上
重要性者為限，並委任律師為代理人。
抗告人之配偶、三親等內之血親、二親等內之姻親，或抗告人為
法人、中央或地方機關時，其所屬專任人員具有律師資格並經法
院認適當者，亦得為第三審代理人。
前項情形應於提起再抗告或委任時釋明之。
中    華    民    國   100    年    7     月    15    日
                              書記官  解  景  惠